# 请问如果申报时还未汇算清缴，那原始报表如何确定？

提问人：mrlf 时间：2012-01-31 11:20:07
如果 3 月初准备IPO申报，但 2011 年所得税汇算清缴预计无法完成， 请问该如何确定原始报表？ 是企业自己出一份就行吗？ （企业报 12 月增值税时给税务一同报送了一份报表，但当时只是快报，与最终报汇算清缴的报表肯定会有差异。可以不以此作为原始报表，而另外做一份报表作为原始报表吗？） 谢谢！

回答人：chenyiwei
建议以经审计的 2011 年度财务报表作为原始报表，同时向税务申报 2011 年度财务报表时也使用同样的报表。

提问人：mrlf 时间：2012-01-31 21:23:04
就是可以不用 12 月报增值税时给税务局报送的报表咯？ 直接以审定的报表作为未审报表就行？

回答人：chenyiwei
我理解不同年度的原始报表也要有统一的来源和口径，一般应使用随同所得税汇算清缴申报表一并上报的报表（汇算清缴尚未完成的，应使用确定将在汇算清缴时上报的报表）。